臺灣臺北地方法院交通事件裁定　　　　 94年度交聲字第622號
原處分機關　臺北市交通事件裁決所
異議人即
受處分人　　甲○○
　　　　　　　　　　之2
上列受處分人因違反道路交通管理處罰條例案件，對於臺北市交
通事件裁決所中華民國九十四年四月十九日所為之處分（原處分
案號：北市裁一字第裁22─A1A105746號），聲明異議，本院裁
定如下：
    主      文
異議駁回。
    理      由
一、按駕駛人駕駛汽車，應遵守道路交通標誌、標線、號誌之指
    示，道路交通安全規則第九十條定有明文。次按汽車駕駛人
    轉彎時，不依標誌、標線、號誌指示者，處二百元以上六百
    元以下（按即新臺幣【下同】六百元以上一千八百元以下）
    罰鍰，並記違規點數一點，道路交通管理處罰條例第四十八
    條第一項第二款、第六十三條第一項第一款亦規定甚明；另
    按汽車駕駛人，駕駛汽車違反道路交通安全規則，因而肇事
    致人受傷者，記違規點數三點，同條例第六十一條第三項亦
    有明定。至於處理違反道路交通管理事件，有關文書送達之
    程序，依行政程序法之規定；而不能依行政程序法第七十二
    條規定對應受送達人之住居所、事務所或營業所為之或對其
    他得會晤應受送達人之處所送達，亦無法依同法第七十三條
    將文書付與有辨別事理能力之同居人、受僱人或應送達處所
    之接收郵件人員時，得將文書寄存送達地之地方自治或警察
    機關，並作送達通知書兩份，一份黏貼於應受送達人住居所
    、事務所、營業所或其就業處所門首，另一份交由鄰居轉交
    或置於該送達處所信箱或其他適當位置，以為送達；由郵政
    機關為送達者，得將文書寄存於送達地之郵政機關，違反道
    路交通管理事件統一裁罰基準及處理細則第五條、行政程序
    法第七十四條第一項及第二項亦定有明文。再者，道路交通
    管理處罰條例所定罰鍰之處罰，行為人接獲違反道路交通管
    理事件通知單後，於十五日內得不經裁決，逕依第九十二條
    第三項之罰鍰基準規定，向指定之處所繳納結案；不服舉發
    事實者，應於十五日內，向處罰機關陳述意見；其不依通知
    所定期限前往指定處所聽候裁決，且未依規定期限繳納罰鍰
    結案或向處罰機關陳述意見者，處罰機關得逕行裁決之。違
    反道路交通管理事件行為人，未依規定自動繳納罰鍰，或未
    依規定到案聽候裁決，處罰機關應於舉發違反道路交通管理
    事件通知單送達二個月內依基準表逕行裁決之，道路交通管
    理處罰條例第九條第一項、違反道路交通管理事件統一裁罰
    基準及處理細則（下稱處理細則）第四十四條第一項均有明
    定。從而汽車駕駛人轉彎時如有不依標誌、標線、號誌指示
    之違反道路交通安全規則之行為，因而肇事致人受傷經警舉
    發，其不依通知所定期限前往指定處所聽候裁決，亦未依規
    定期限繳納罰鍰結案或向處罰機關陳述意見，經處罰機關逕
    行裁決者，依違反道路交通管理事件統一裁罰基準表（下稱
    基準表）之規定，須對該汽車駕駛人處以最高額一千八百元
    之罰鍰，並共記違規點數四點。
二、本件異議人即受處分人甲○○於民國九十三年十一月九日上
    午八時二十九分許，駕駛車牌號碼ＣＷ─○○七三號自小客
    車，行經臺北市○○路五三四號前即華中橋南向北第一車道
    （調撥車道）設有「禁止左轉」標誌之路口，未遵守該禁止
    標誌之指示違規左轉時，其右後車尾與沿萬大路北向南行駛
    外側車道之車牌號碼Ｎ八八─二三三號重型機車前車頭撞擊
    而肇事，並致該機車駕駛人楊得威左腳骨折而受輕傷，經臺
    北市政府警察局交通警察大隊員警以受處分人有違反前揭道
    路交通管理處罰條例第四十八條第一項第二款、第六十一條
    第三項之違規行為掣單舉發，嗣受處分人未到案提出申訴，
    原裁決機關乃依道路交通管理處罰條例第四十八條第一項第
    二款、第六十一條第三項、第六十三條第一項第一款及前揭
    處理細則第四十四條第一項及基準表之規定，於九十四年四
    月十九日以北市裁一字第裁22─A1A105746號裁決書裁罰受
    處分人罰鍰一千八百元，並共記違規點數四點在案。
三、異議人於異議狀中並不否認於上開時、地，駕駛車牌號碼Ｃ
    Ｗ─○○七三號自小客車於設有「禁止左轉」標誌之路口違
    規左轉，因而與另一駕駛人楊得威騎乘之車牌號碼Ｎ八八─
    二三三號重型機車碰撞肇事，因而致楊得威受傷等事實，惟
    辯稱：並未收到交通警察開立之罰單，伊曾於九十四年三月
    間親自至監理站查詢是否有本件違規罰單，且經辦理人員告
    知並無罰單等語，直至九十四年四月二十二日始接獲本件裁
    決書，對於裁決書認伊未繳交罰款而須加倍處罰無法接受，
    為此聲明異議等語。經查，受處分人確於前開時、地，駕駛
    上開自小客車行經臺北市○○路五三四號前即華中橋南向北
    第一車道（調撥車道）設有「禁止左轉」標誌之路口，因未
    遵守該禁止標誌之指示違規左轉時，其右後車尾與沿萬大路
    北向南行駛外側車道之另一重型機車前車頭撞擊而肇事，並
    致該機車駕駛人楊得威左腳骨折而受輕傷等情，有臺北市○
    ○○○○道路交通事故現場圖、臺北市政府警察局萬華分局
    交通分隊道路交通事故談話紀錄表、補充資料表、臺北市政
    府警察局交通警察大隊交通事故分析研判表在卷可稽，復為
    受處分人所不否認，則其「轉彎時不依標誌指示」及「駕駛
    汽車違反道路交通安全規則因而肇事致人受傷」之違規行為
    ，自堪認定。惟其違規行為經臺北市政府警察局交通警察大
    隊於九十三年十一月三十日製單舉發後（舉發通知單單號：
    北市警交大字第A1A105746號），經該大隊於九十三年十一
    月三十日委託郵政機關以大宗掛號郵件郵寄至受處分人臺北
    市○○區○○路一六八巷二弄二十六號四樓之二住所，因未
    獲會晤應受送達之受處分人本人，亦未能付與有辨別事理能
    力之同居人、受僱人或應送達處所之接收郵件人員，因而於
    九十三年十二月八日將上揭文書寄存於送達地之青年郵局，
    並作送達通知書兩份，一份黏貼於應受送達人住所之門首，
    另一份置於應受送達處所之信箱，以為送達等情，此有臺北
    市政府警察局交通警察大隊九十四年五月六日北市警交大四
    字第○九四三一九三四一○○號函、中華民國郵政大宗掛號
    函件聯單、中華郵政股份有限公司臺北郵局九十四年五月三
    十一日簡函、臺北市政府警察局交通大隊送達證書在卷可稽
    ，且上開送達地址確為受處分人住所之事實，亦有法務部戶
    役政連結作業系統查詢資料在卷可稽，並據受處分人於其異
    議狀內載明。從而本件原舉發機關委託郵政機關所為之上開
    送達，自合於行政程序法關於文書送達之規定，不論受處分
    人實際有無前往領取該舉發通知單，該文書即應於合法送達
    之日起發生效力。受處分人辯稱並未收到通知單，向監理單
    位查詢亦稱無通知單云云，自不足採。本件受處分人於受合
    法送達後，既未於十五日內向處罰機關申明不服，又未依規
    定於二月內自動繳納罰鍰或到案聽候裁決，從而原處分機關
    於九十四年四月十九日依法逕行裁處受處分人最高額罰鍰，
    自無違誤可言。本件事證明確，受處分人前開違規行為堪以
    認定，自應依法裁罰。
四、綜上所述，受處分人確有轉彎時不依標誌指示之違反道路交
    通安全規則因而肇事致人受傷之違規行為，從而原處分機關
    依上揭道路交通管理處罰條例第四十八條第一項第二款、第
    六十三條第三項第一款、第六十一條第三項、處理細則第四
    十四條第一項暨基準表之規定，逕行裁處受處分人最高額罰
    鍰一千八百元，並共計違規點數四點，核無違誤。本件受處
    分人之異議為無理由，自應將其異議駁回。
據上論斷，應依道路交通案件處理辦法第十九條，裁定如主文。
中　　華　　民　　國　　94　　年　　7 　　月　　29　　日
                  交通法庭法　官　林庚棟
以上正本證明與原本無異
如不服本裁定應於送達後五日內向本院提出抗告狀
　　　　　　          　　書記官　殷玉芬
中　　華　　民　　國　　94　　年　　8 　　月　　1 　　日
